臺灣高等法院花蓮分院刑事判決　　　　　　　　　　　九十四年度上訴字第三五號
　　上訴人即被告　甲○○
右上訴人即被告因竊盜案件，不服臺灣臺東地方法院九十三年度易字第一七九號中華
民國九十三年十二月二十三日第一審判決（起訴案號：臺灣臺東地方法院檢察署九十
三年度偵緝字第四七號；併辦案號：九十三年度偵字第一五０七、二一三三、二三三
七、二三六五號），提起上訴，本院判決如左：
    主  文
上訴駁回。
    事  實
一、甲○○曾犯傷害罪、殺人未遂罪分別被判處有期徒刑三月、五年，應執行五年二
    月，於民國（下同）九十一年四月八日縮短刑期執行完畢。猶不知悔改，復意圖
    為自己不法之所有，基於竊盜之概括犯意，於附表所示時間、地點，以附表所示
    方法，竊取被害人之動產。而其竊取附表編號七號所示車牌號碼ＷＦＢ—六五八
    號輕型機車後，為逃避警方查緝，以用立可白塗抹之方式，將上開車牌號碼之「
    六」變造為「八」，並將之改懸掛於附表編號六號所示車牌號碼ＵＫＪ—七九三
    號輕型機車上騎乘，足以生損害於監理機關對於機車之管理及上開機車所有人楊
    大松、辰○○，嗣警方於九十三年六月二十四日下午二時四十五分許，查獲借用
    該機車騎乘之林金華，而循線查獲上情。又其竊取如附表編號八號所示丁○○所
    有0000000000號行動電話後，意圖為自己不法之利益，將該行動電話
    內ＳＩＭ卡抽出改裝於其所使用之行動電話，自九十三年五月三日下午六時四十
    二分起，至同年月十日三時五十六分止，利用行動電話傳送無線電波之方式，盜
    用他人登錄於中華電信股份有限公司交換機資料之行動電話門號電信設備而撥打
    電話。
二、案經臺東縣警察局臺東分局報請臺灣臺東地方法院檢察署檢察官偵查起訴及臺東
    縣警察局及所屬臺東分局報請臺灣臺東地方法院檢察署檢察官移送併案審理。
    理  由
一、右開事實，業據上訴人即被告於偵查、原審及本院審理時坦承不諱，核與被害人
    己○○、癸○○、壬○○、戊○○、李坤峰（李德旺之子）、寅○○、辰○○、
    丁○○、庚○○、辛○○、卯○○、丙○○、羅福慶、乙○○指訴，及證人王金
    華、潘新民於警詢時證述之情節相符，被告就其等於警詢時之陳述同意作為證據
    ，本院審酌其等陳述作成時之情況亦認為適當，自得採為證據。此外復有卷附之
    贓物領據十二紙、車輛竊盜車牌失竊查詢資料一份、車籍查詢資料二份、汽車行
    車執照一份、現場相片十六張、竊盜現場指認相片十四張、機車相片四張、行動
    電話相片二張、車牌相片一張、通聯紀錄查詢單一份、內政部警政署刑事警察局
    九十三年六月八日刑紋字第０九三０一一八七五一號指紋鑑驗書、九十三年十月
    二十八日刑紋字第０九三０二一一六七五號指紋鑑驗書，及扣案之鑰匙一把、扣
    案匕首一把可稽。而被告將竊得之金飾、金戒指、金項鍊等物持向銀樓變賣，亦
    經證人即銀樓負責人唐秀欽、呂毓尊、謝岱儒證述無訛，且有金飾買入翻造登記
    簿節本三份在卷可憑。足徵被告之自白與事實相符，犯行堪以認定。
二、核被告所為，除犯如附表所示之竊盜罪外，其上開塗抹車牌號碼並加以行使之所
    為，另犯刑法第二百十六條、第二百十二條之行使變造特許證書罪；其上開盜用
    電信設備之所為，則犯電信法第五十六條第一項之盜用電信設備罪。被告變造特
    許證書之低度行為被行使之高度行為所吸收，不另論罪。被告多次所犯上開普通
    竊盜罪、加重竊盜罪，時間緊接，犯罪構成要件相同，顯係基於概括犯意為之，
    為連續犯，應依刑法第五十六條規定，以一罪論以情節最重之攜帶兇器毀壞門扇
    於夜間侵入住宅竊盜罪，並加重其刑。又被告所犯連續加重竊盜罪與行使變造特
    許證書罪間，及與盜用電信設備罪間，均有方法目的之牽連關係，應依刑法第五
    十五條規定，從一重之連續加重竊盜罪處斷。附表編號二至十六號之犯罪事實雖
    未經起訴，然既與附表編號一號已起訴之犯罪事實有連續犯之裁判上一罪關係，
    當為起訴效力所及，本院自得一併審理。再被告曾犯傷害罪、殺人未遂罪，分別
    被判處有期徒刑三月、五年，應執行五年二月，於九十一年四月八日縮短刑期執
    行完畢，有臺灣高等法院被告全國前案紀錄表一份附卷可考，其於五年內再犯本
    件有期徒刑以上之罪，為累犯，應依刑法第四十七條規定加重其刑。原審因依電
    信法第五十六條第一項，刑法第十一條前段、第五十六條、第三百二十一條第一
    項第一款、第二款、第三款、第二百十六條、第二百十二條、第五十五條、第四
    十七條、第三十八條第一項第二款，罰金罰鍰提高標準條例第一條前段之規定，
    並審酌被告正值青壯，不圖奮力工作謀生，反思不勞而獲，造成社會大眾財產權
    之重大危害，並使一般民眾處於極度不安，且偷竊次數多，所造成之實際侵害甚
    為嚴重，然犯罪後坦承不諱，態度尚佳等一切情狀，量處有期徒刑三年二月。並
    以被告自九十二年十二月底起至九十三年十月初，持續竊盜達九月餘，其間共計
    竊盜十六次，足見已有竊盜之習慣，應依竊盜犯贓物犯保安處分條例第三條第一
    項第一款、第五條第一項前段之規定，宣告於刑之執行前令入勞動場所強制工作
    三年，以矯正其惡習。另以臺灣臺東地方法院檢察署九十三年度核退字第二八號
    卷扣案之鑰匙、匕首各一把，為被告所有供附表編號一號加重竊盜犯行所用之工
    具，為其所自承，應依刑法第三十八條第一項第二款規定沒收之；同署九十三年
    度偵字第一五０七號案所扣之鑰匙一把，尚無證據可資證明與被告附表編號七號
    之竊盜犯行有何關連，不得逕予宣告沒收。認事用法及量刑，均為妥適。被告上
    訴指摘原判決量刑過重，求予撤銷改判，為無理由，應予駁回。
三、被告自承於九十三年九月十二日七時許，侵入臺東市○○路七八三號後方楊清全
    農舍，竊取農用工具；及於九十三年七月初某日下午四時許，侵入臺東縣卑南鄉
    ○○村○○路五六三巷二三號行竊部分，因未有其他證據可資佐證上開自白與事
    實相符，尚難認成立犯罪，且該部分亦未經檢察官提起公訴，自亦無庸為無罪之
    諭知，併此敘明。
據上論斷，應依刑事訴訟法第三百六十八條，判決如主文。
本案經檢察官翟光軍到庭執行職務。
中      華      民      國      九十四      年      四      月    一    日
                                  審判長法官  林  慶  煙
                                        法官  黃  永  祥
                                        法官  蔡  勝  雄
右正本證明與原本無異。
如不服本判決，應於送達後十日內，向本院提出上訴狀。其未敘述理由者，並應於提
出上訴狀後十日內向本院補提理由狀(須附繕本)。
                                      書記官  陳  萬  山
中      華      民      國      九十四      年      四      月    一    日
附錄    本判決論罪科刑法條：
中華民國刑法第二百一十六條
 (行使偽造變造或登載不實之文書罪)
行使第二百十條至第二百十五條之文書者，依偽造、變造文書或登載不實
事項或使登載不實事項之規定處斷。
中華民國刑法第二百一十二條
 (偽造變造特種文書罪)
偽造、變造護照、旅券、免許證、特許證及關於品行、能力服務或其他相
類之證書、介紹書，足以生損害於公眾或他人者，處一年以下有期徒刑、
拘役或三百元以下罰金。
中華民國刑法第三百二十一條
犯竊盜罪而有左列情形之一者，處六月以上、五年以下有期徒刑：
一  於夜間侵入住宅或有人居住之建築物、船艦或隱匿其內而犯之者。
二  毀越門扇、牆垣或其他安全設備而犯之者。
三  攜帶兇器而犯之者。
四  結夥三人以上而犯之者。
五  乘火災、水災或其他災害之際而犯之者。
六  在車站或埠頭而犯之者。
前項之未遂犯罰之。
附表：
┌─┬────┬─────┬──────────────────┬───┐
│編│犯罪時間│犯罪地點  │犯罪方法                            │被害人│
│號│        │          │                                    │姓名  │
│  │        │          │                                    │所犯法│
│  │        │          │                                    │條（刑│
│  │        │          │                                    │法）  │
├─┼────┼─────┼──────────────────┼───┤
│一│九十二年│臺東市志航│攜帶所有自備鑰匙一把及客觀上可作為兇│己○○│
│  │十二月三│路一段六四│器使用之匕首一把，以上開鑰匙發動竊取│三二一│
│  │十一日上│九號前    │己○○所有車牌號碼ＺＨ—一四五二號自│條一項│
│  │午六時許│          │用小貨車（已發還）。                │三款  │
└─┴────┴─────┴──────────────────┴───┘
┌─┬────┬─────┬──────────────────┬───┐
│二│九十三年│臺東市中正│攀爬窗戶進入後，竊取癸○○所有金戒指│癸○○│
│  │一月初某│路九七巷一│一只得手後，持往銀樓變賣花用殆盡。  │三二一│
│  │日晚上十│０號癸○○│                                    │條一項│
│  │一時許  │住宅      │                                    │一、二│
│  │        │          │                                    │款    │
├─┼────┼─────┼──────────────────┼───┤
│三│九十三年│臺東縣卑南│攀爬屋頂門窗侵入後，竊取壬○○所有金│壬○○│
│  │二月中旬│鄉富山村杉│戒指一只、金項鍊一條、茅台九二瓶、銅│三二一│
│  │某日凌晨│原四三號連│板二千元許，得手後茅台酒自行飲用，金│條一項│
│  │一時許  │慶輝住宅  │戒指、金項鍊持往銀樓變賣後與現金均已│一、二│
│  │        │          │花用殆盡。                          │款    │
├─┼────┼─────┼──────────────────┼───┤
│四│九十三年│臺東縣卑南│侵入後竊取戊○○所有金戒指一只、金手│戊○○│
│  │三月初某│鄉泰安村泰│鍊一條、現金銅板二百元許，得手後金戒│三二０│
│  │日下午六│安三四之一│指、金手鍊持往銀樓變賣，與竊得之現金│條一項│
│  │時（日落│號戊○○住│一併花用殆盡。                      │      │
│  │前）許  │宅        │                                    │      │
┌─┬────┬─────┬──────────────────┬───┐
│五│九十三年│臺東市吉林│攜帶隨手拾得客觀上可供兇器使用之鐵棍│李德旺│
│  │四月二十│路二段六一│一支，以破壞李德旺住宅後門之方式，侵│三二一│
│  │日凌晨二│九巷一０弄│入屋內竊取李德旺所有音響擴大機一部、│條一項│
│  │時許    │二號李德旺│櫃子一具、雅石三顆及現金銅板二百元許│一、二│
│  │        │住宅      │，得手後現金花用殆盡，擴大機、櫃子、│、三款│
│  │        │          │雅石等因日久而遺失。                │      │
├─┼────┼─────┼──────────────────┼───┤
│六│九十三年│臺東市長沙│徒手竊取楊大松所有由寅○○使用之車牌│楊大松│
│  │五月初某│街四一巷一│號碼ＵＫＪ—七九三號輕型機車（已發還│、楊進│
│  │日晚上十│八號前    │寅○○）。                          │文    │
│  │一時許  │          │                                    │三二０│
│  │        │          │                                    │條一項│
├─┼────┼─────┼──────────────────┼───┤
│七│九十三年│臺東市新社│徒手竊取辰○○所有車牌號碼ＷＦＢ—六│辰○○│
│  │五月二十│三街一九巷│五八號輕型機車（車牌已發還辰○○，機│三二０│
│  │八日早上│九號前    │車去向不明）。                      │條一項│
└─┴────┴─────┴──────────────────┴───┘
┌─┬────┬─────┬──────────────────┬───┐
│  │八時許  │          │                                    │      │
├─┼────┼─────┼──────────────────┼───┤
│八│九十三年│臺東市更生│侵入屋內竊取丁○○之子謝銘峻所有郵政│丁○○│
│  │五月一日│北路四九四│金融卡一張、學生證一張、行動電話二具│、謝銘│
│  │晚上六時│號丁○○住│、行動電話免持聽筒二組、Ｖ八攝影機一│峻（洪│
│  │四十五分│宅        │臺、手提包三個（內有金戒指三只、白金│瑞貞之│
│  │（日落前│          │戒指一只、印章一枚、金融卡數張、護照│子）  │
│  │）許    │          │二本、臺胞證二本、現金五千元）、內有│三二０│
│  │        │          │現金銅板七千五百元許之存錢筒一個，得│條一項│
│  │        │          │手後現金花用殆盡，金融卡、學生證發還│      │
│  │        │          │丁○○，其他物品因日久不知去向。    │    │
├─┼────┼─────┼──────────────────┼───┤
│九│九十三年│臺東縣卑南│侵入後竊取庚○○所有國泰世華銀行金融│庚○○│
│  │五月十三│鄉明峰村龍│卡一張（已發還）。                  │三二０│
│  │日下午三│過脈一五九│                                    │條一項│
│  │時許    │號庚○○住│                                    │      │
└─┴────┴─────┴──────────────────┴───┘
┌─┬────┬─────┬──────────────────┬───┐
│  │        │宅        │                                    │      │
├─┼────┼─────┼──────────────────┼───┤
│十│九十三年│臺東市中華│持螺絲起子破壞紗窗侵入竊取辛○○所有│辛○○│
│  │六月五日│路三段三二│土地銀行金融卡、中油捷利卡各一張（已│三二一│
│  │清晨五時│七號辛○○│發還）、液晶螢幕電腦一臺、行動電話一│條一項│
│  │三十分（│住宅      │支。                                │二、三│
│  │日出後）│          │                                    │款    │
│  │許      │          │                                    │      │
├─┼────┼─────┼──────────────────┼───┤
│十│九十三年│臺東市勝利│以持自備所有鑰匙一把打開電門之方式，│子○○│
│一│八月初某│路與中興路│竊取子○○所有車牌號碼ＰＶＣ—九０八│三二０│
│  │日      │家岔口處。│號重型機車一部。                    │條一項│
├─┼────┼─────┼──────────────────┼───┤
│十│九十三年│臺東縣卑南│侵入竊取卯○○所有ＰＡＮＡＳＯＮＩＣ│卯○○│
│二│九月二十│鄉太平村和│廠牌，型號ＧＤ五五號行動電話一具（已│三二０│
│  │六日上午│平路二二六│發還）。                            │條一項│
└─┴────┴─────┴──────────────────┴───┘
┌─┬────┬─────┬──────────────────┬───┐
│  │九時許  │號卯○○住│                                    │      │
│  │        │宅        ││      │
├─┼────┼─────┼──────────────────┼───┤
│十│九十三年│臺東市中興│侵入竊取丙○○所有打火機一個、身分證│丙○○│
│三│十月三日│路四段四八│、駕駛執照、永豐辨識卡及其母之身分證│三二０│
│  │早上七時│一號丙○○│、健保卡各一張、現金四千元許，得手後│條一項│
│  │許      │住宅      │現金花用殆盡，證件已不知去向，打火機│      │
│  │        │          │則由丙○○領回。                    │      │
├─┼────┼─────┼──────────────────┼───┤
│十│九十三年│臺東縣卑南│侵入竊取丑○○○所有建築改良物所有權│黃陳美│
│四│十月六日│鄉賓朗村賓│狀一張、土地所有權狀二張、ＹＵＡＳＡ│珠    │
│  │凌晨三時│朗路一巷五│牌乾電池一個、衣服衣袋（均已領回）。│三二一│
│  │許      │號丑○○○│                                    │條一項│
│  │        │住宅      │                                    │一款  │
└─┴────┴─────┴──────────────────┴───┘
┌─┬────┬─────┬──────────────────┬───┐
│十│九十三年│臺東市仁七│侵入竊取羅福慶所有ＤＶＤ一臺、光碟片│羅福慶│
│五│十月六日│街三八０號│二十四張、皮包一個（內有身分證二張、│三二一│
│  │凌晨四時│羅福慶住宅│健保ＩＣ卡一張、提款卡二張，除ＤＶＤ│條一項│
│  │許      │          │外均已領回）                        │一款  │
├─┼────┼─────┼──────────────────┼───┤
│十│九十三年│臺東市綏遠│侵入竊取乙○○所有ＤＩＮＯ牌ＶＣＤ一│乙○○│
│六│十月六日│路二段三七│部、鐵剪刀、小剪刀、鑿刀、鉗子、西瓜│三二０│
│  │下午三時│一號旁工寮│刀、小水果刀各一把、工作褲二條、白鐵│條一項│
│  │許      │          │碗二個、童軍繩一條（均已發還）。    │      │
└─┴────┴─────┴──────────────────┴───┘
